臺灣士林地方法院刑事判決　　　　　　　96年度簡上字第92號
上　訴　人　臺灣士林地方法院檢察署檢察官
上　訴　人
即　被　告　甲○○
上列上訴人因被告傷害案件，不服本院內湖簡易庭中華民國95年
年12月13日95年度湖簡字第204 號第一審刑事簡易判決（聲請簡
易判決處刑案號：臺灣士林地方法院檢察署95年度偵字第9515號
）提起上訴，本院管轄之第二審合議庭判決如下：
    主      文
上訴駁回。
甲○○緩刑貳年。
    事實及理由
一、本案經本院審理結果，認原審以被告甲○○犯普通傷害罪，
    處拘役30日，並諭知易科罰金之折算標準，其認事用法均無
    違誤，量刑亦屬妥適，應予維持，除引用第一審判決書記載
    之事實、證據及理由外（如附件簡易判決），並補充：被告
    於本院審理中之自白，併與被害人成立和解有和解書在卷可
    稽（見本院卷第28至29頁）。
二、檢察官上訴意旨略以：被告甲○○僅因細故即傷害告訴人成
    傷，犯後復無悔意否認犯行，原審僅判處拘役30日，實屬過
    輕，無從矯治其惡行等語。
三、被告上訴意旨則以：上訴人因一時衝動與被害人乙○○發生
    口角，推動會議桌致被害人受有輕微傷害，上訴人已與被害
    人達成和解並賠償被害人之損害，請求緩刑等語。
四、經查，量刑的輕重屬事實審法院得本於職權裁量之事項，苟
    無其他加重或減輕事由，且下級審法院就同一犯罪事實與情
    節業已就刑法第57條各款所列情狀詳為審酌，而量處之刑度
    未逾越法定刑度，亦無過重或失輕時，上級審法院對其職權
    之行使即應予尊重，尚難遽指下級審法院之量刑為違法。本
    件原審法院斟酌告訴人所受傷害尚屬輕微，併被告之品行、
    生活狀況、智識程度、犯罪動機、目的、手段等一切情狀，
    就被告所犯傷害罪量處拘役30日，並諭知易科罰金之折算標
    準，經核並無逾越法定刑度，亦無過重或失輕之情形，應屬
    允恰。而被告於犯後業與告訴人和解，有本院95年12月29日
    95年度自更（一）第6 號和解書在卷可參（見本院卷第28至
    29 頁） ，堪信為真實。告訴人於和解書中表明已原諒被告
    並同意被告向本院請求給予被告緩刑，顯對被告有宥恕之情
    ，是檢察官上訴認被告犯後無悔意云云，求處重刑，尚屬無
    據，應予駁回。
五、本件被告前未曾因故意犯罪受有期徒刑以上刑之宣告，有臺
    灣高等法院被告前案紀錄表1 紙在卷可稽，其因一時失慮，
    致罹刑章，經此科刑教訓，當知所警惕而無再犯之虞，且已
    與告訴人成立和解並對其賠償，本院認其宣告刑以暫不執行
    為適當，爰宣告緩刑2 年，以勵自新。
據上論斷，應依刑事訴訟法第455條之1第1項、第3項、第368條
、第373 條，刑法第74條第1 項第1 款，判決如主文。
本案經檢察官王以文到庭執行職務。
中　　華　　民　　國　　96　　年　　6 　　月　　12　　日
　　　　　　　　　刑事第一庭審判長法  官  洪英花
                                  法  官  雷雯華
                                  法  官  林清吉
以上正本證明與原本無異。
本件不得上訴。
                                  書記官  張茹茵
中　　華　　民　　國　　96　　年　　6 　　月　　12　　日
附錄本案論罪科刑法條之依據：
刑法第277條第1項
傷害人之身體或健康者，處3 年以下有期徒刑、拘役或1 千元以
下罰金。
